臺灣高等法院刑事判決　　　　　　　　94年度上易字第1194號
上　訴　人
即　被　告　甲○○
上列上訴人因毒品危害防制條例案件，不服臺灣板橋地方法院
94年度易字第135號，中華民國94年5月31日第一審判決（起訴案
號：臺灣板橋地方法院檢察署93年度毒偵字第4891號、第4928號
），提起上訴，本院判決如下：
    主  文
上訴駁回。
    事實及理由
一、本案經本院審理結果，認第一審以上訴人即被告甲○○犯
    毒品危害防制條例第10條第2項之施用第二級毒品罪，判處
    有期徒刑1年2月，認事用法及量刑均無不當，應予維持，並
    引用第一審判決書記載之事實、證據及理由（如附件）。
二、上訴人即被告甲○○上訴否認施用毐品，辯稱是服用感冒藥
    云云。惟查：
（一）、被告尿液係由檢驗單位以EIA酵素免疫分析法篩檢後，
        再以氣相層析質譜儀分析法確認結果，而以氣相層析質
        譜儀檢驗後，呈現安非他命類陽性反應（安非他命1923
        ng/ml、甲基安非他命2087ng/ml），超過衛生署公告值
        （安非他命500、甲基安非他命500n g/ml）甚多，有臺
        灣檢驗科技股份有限公司濫用藥物尿液檢驗報告2紙在
        卷可證。按氣相層析質譜儀分析法係目前確認藥物篩檢
        結果時最常採用之確認方法，在良好的操作條件下，以
        氣相層析質譜儀作藥物及其代謝物之定性及定量分析，
        幾乎不會有偽陽性反應產生，此有行政院國軍退除役官
        兵輔導委員會台北榮民總醫院83年4月7日 (83)北總內
        字第03059號函可稽。
（二）、證人魏松福於原審結證稱：「被告於93年9月15日、10
        月20日、11月12日、11月21日、11月26日、12月2日、
        12月8日、12月13日、12月18日、12月26日到我經營之
        宏安藥局拿藥，我交付給被告之藥，沒有安非他命成分
        ，因為被告嚴重咳嗽，我開的藥有aminophyline、code
        in、predniso lon、mgo、chloramphanicol」等語，是
        證人魏松福雖稱有交付codein之藥物給被告服用，惟co
        dein藥物與安非他命類係屬不同類之藥物，縱被告曾於
        採尿前服用證人魏松福所開立之上開藥物，亦不足採為
        對被告有利之認定。況「安非他命、甲基安非他命..
        無醫療用途，經行政院衛生署核准之市售成藥及處方藥
        ，均不含安非他命及甲基安非他命等毒品成分。」此有
        行政院衛生署管制藥品管理局92年8月21日管檢字第092
        0006729號函可參。
    綜上所述，被告辯稱有服用感冒藥云云，要屬事後卸責之詞
    ，不足採信。其上訴為無理由，應予駁回。
據上論斷，應依刑事訴訟法第373條、第368條，判決如主文。
本案經檢察官錢漢良到庭執行職務
中　　華　　民　　國　　94　　年　　9 　　月　　9 　　日
　　　　　　　　　刑事第十六庭  審判長法　官  范清銘
　　　　　　　　　　　　　　　　　　  法　官  杜惠錦
　　　　　　　　　　　　　　　　　　  法　官  廖紋妤
以上正本證明與原本無異。
不得上訴。
                                      書記官  王增華
中　　華　　民　　國　　94　　年　　9 　　月　　9 　　日
附錄：本案論罪科刑法條全文
毒品危害防制條例第10條第2項
施用第二級毒品者，處三年以下有期徒刑。
